臺灣苗栗地方法院民事簡易判決　　　　 96年度苗簡字第642號
原　　　告　遠東國際商業銀行股份有限公司
法定代理人　詹秀啟
訴訟代理人　甲○○
　　　　　　　　　　　號2樓
被　　　告　丙○○
　　　　　　　　　　　號
訴訟代理人　乙○○
上列當事人間請求返還消費借貸款事件，由臺灣板橋地方法院移
送前來，本院於民國96年10月30日言詞辯論終結，判決如下：
    主  文
被告應給付原告新臺幣壹拾壹萬伍仟壹佰玖拾伍元，及其中新臺
幣壹拾萬玖仟柒佰肆拾肆元自民國九十六年六月十四日起至清償
日止，按週年利率百分之十九點七一計算之利息。
原告其餘之訴駁回。
訴訟費用新臺幣壹仟貳佰貳拾元由被告負擔。
本判決原告勝訴部分得假執行。
    事實及理由
壹、原告之聲明：被告應給付原告新臺幣（下同）118,045 元，
    及其中109,744 元自民國96年6 月14日起至清償日止，按週
    年利率百分之19.71 計算之利息。
貳、事實摘要：
一、原告起訴主張：被告於95年3 月間向原告填具信用卡申請書
    ，經原告核發信用卡使用，依約定被告得於信用卡之特約商
    店消費，惟應於次月繳款截止日（13日）前向原告清償，逾
    期繳款者，除依約應給付按週年利率百分之19.71 計算之利
    息外，並按月加收如附表所示之違約金。詎被告自96年4 月
    起即未依約清償，至96年6 月止尚欠118,045 元（包括消費
    款109,744 元、利息5,301 元及違約金3,000 元），為此爰
    依兩造訂定之信用卡約定條款之約定，求為判決如訴之聲明
    所示之金額及利息。
二、被告對原告主張之事實不爭執，惟辯稱：原告請求之違約金
    金額過高，利息加違約金將近30％，希望能夠分期繳款等語
    。
、法院之判斷：
一、原告主張之事實，業據其提出與所述相符之信用卡申請書、
    信用卡約定條款、單月帳務資料查詢、交易明細表、欠款彙
    整資料表等件為證（見臺灣板橋地方法院96年度板簡字第90
    15號卷第6 至20頁），且為被告所不爭執，堪認為真實。
二、按約定之違約金過高者，法院得減至相當之數額，民法第25
    2 條定有明文。又是否相當，即須依一般客觀事實、社會經
    濟狀況及當事人所受損害情形，以為斟酌之標準（最高法院
    79年台上字第1915號判例參照）。本院審酌本件之約定利率
    高達週年利率百分之19.71 ，與法定最高利率週年利率百分
    之20已相差甚微，且近年來國內利率已大幅調降，另原告並
    未證明除利息損失外尚有其他損失等情，認原告請求之違約
    金金額顯屬過高，殊非公允，爰予酌減為按月給付50元為適
    當。
三、從而原告本於信用卡約定條款之約定，請求被告應給付原告
    115,195 元（原請求金額包括3 個月之違約金3,000 元，經
    酌減為150 元），及其中109,744 元自96年6 月14日起至清
    償日止，按週年利率百分之19.71 計算之利息，為有理由，
    應予准許，逾此部分之請求，則屬無據，應予駁回。
四、本件係關於財產權之訴訟其標的金額在500,000 元以下之簡
    易訴訟程序，本院為被告敗訴之判決，應依民事訴訟法第38
    9 條第1 項第3 款規定，依職權宣告假執行。
五、本件兩造雖均一部勝訴、一部敗訴，惟原告敗訴之部分極微
    ，本院認訴訟費用仍應由被告全部負擔為適當，爰依職權酌
    定如主文第3 項所示。
六、據上論結，本件原告之訴為一部有理由，一部無理由，依民
    事訴訟法第436 條第2 項、第79條、第389 條第1 項第3 款
    ，判決如主文。
中　　華　　民　　國　　96　　年　　10　　月　　31　　日
                  苗栗簡易庭法　官　張 文 毓
以上正本係照原本作成。
如不服本判決，應於送達後20日內向本院提出上訴狀（須附繕本
）。
                            書記官  黎 東 成
中　　華　　民　　國　　96　　年　　10　　月　　31　　日
附表：
  1、應付帳款1,001 元 ~ 10,000元，收取違約金150 元。
  2、應付帳款10,001元 ~ 50,000元，收取違約金300 元。
  3、應付帳款60,001元 ~ 100,000元，收取違約金600 元。
  4、應付帳款100,001元以上，收取違約金1,000元。
